---
title: Forcats 和 stringsAsFactors
author: Curve
date: '2018-04-17'
slug: forcats-stringsasfactors
categories:
  - R
tags:
  - 闲言碎语
---

今天来聊聊 [forcats](http://forcats.tidyverse.org/) 包和 `stringsAsFactors`。

一切起因是在我给 [map](https://curve.shinyapps.io/mines/) 添加图例的时候发现，分类变量(factor)有大概有快二十个。作为一个完美主义者，自然不能接受一长溜的图例，更重要的其中掺杂一些无足轻重的变量。这时我便想到了 [forcats](http://forcats.tidyverse.org/) 包中的 `fct_collapse()` 函数，将其中一些变量折叠(collapse)成“其他”。

```{r echo=TRUE}
library(forcats)
partyid2 <- fct_collapse(gss_cat$partyid,
  missing = c("No answer", "Don't know"),
  other = "Other party",
  rep = c("Strong republican", "Not str republican"),
  ind = c("Ind,near rep", "Independent", "Ind,near dem"),
  dem = c("Not str democrat", "Strong democrat")
)
```

看了眼示例，脑补了一下

```r
fct_collapse(factor,
  A = A,
  B = B,
  ... ,
  other = c(K, L, ...)

)
```

放弃了。坚持不懈的我发现了 `frc_lump()`. tips：lump(使成块状)。

```{r}
x <- factor(rep(LETTERS[1:9], times = c(40, 10, 5, 27, 1, 1, 1, 1, 1)))
x %>% table()
x %>% fct_lump() %>% table()
```

我们也可以通过参数 `other_level = "其他"`  将“Other”替换为“其他”。同时也可以通过参数 `n = 5` 指定不收缩的变量的个数。  

`fct_reorder()` 同时是 forcats 包中非常实用的一个函数，配合 ggplot2 在 aes 中加入 `fct_reorder()` 轻松对 factor 排序，强迫症患者的福音。

```{r message=FALSE, warning=FALSE}
library(tidyverse)
gss_cat %>%
  group_by(relig) %>%
  summarise(
    age = mean(age, na.rm = TRUE),
    tvhours = mean(tvhours, na.rm = TRUE),
    n = n()
  ) %>% 
ggplot(aes(tvhours, fct_reorder(relig, tvhours))) +
  geom_point() +
  labs(y =NULL) +
  theme_bw()
```

--- 

在研究 forcats 包的时候一不小心打开了 Hadley 大神安利的一篇文章 -- [stringsAsFactors: An unauthorized biography](https://simplystatistics.org/2015/07/24/stringsasfactors-an-unauthorized-biography/)。主要讲了 `read.csv` 或者 `read.table` 函数中 `stringsAsFactors` 默认值为什么是 TRUE。看玩之后恍然大悟，“问题”的根源总是与其的历史有着密切的关系。  
  
似乎对于现在 R user 来说 `stringsAsFactors = FALSE` 是个更好的选择，但是自 R 语言诞生之初，其读取字符型数据的时候，都会将其转化为 factors。一是因为：作为一个为统计学家服务的语言，面对大多数的 tabular 数据中出现的字符型数据，将其视为分类变量是一件理所当然的事情。这不仅放方便了和建模函数的搭配，同时也节约了存储空间（factor 是以整数型和标签保存的）。 
  
同时，随着时间的推移，R 语言受众的群体也不仅仅只限于统计学家了，R 可以处理的内容也越来越广泛。作者也指出，他发现疑惑这个现象的人通常是在做一些非传统统计的事情。  

想想也是啊，当我处理用爬虫抓取下来的数据时，发现在 `as.data.frame()`, 中忘记加上 `stringsAsFactors = FALSE` 时，也是恨不得扇自己几巴掌，怎么就是记不住呢。而当你做其他数据分析的时候你会发现，"It fits, perfect" 。